臺灣高等法院臺中分院刑事判決　　　　　　　　　　九十一年度上易字第二四八號
　　上　訴　人
　　即　被　告　丙○○
　　選任辯護人　林溢根
右上訴人因竊盜案件，不服臺灣彰化地方法院九十年度易字第一四０二號中華民國九
十年十月四日第一審判決（起訴案號：臺灣彰化地方法院檢察署九十年度偵字第五六
七一號），提起上訴，本院判決如左：
      主  文
原判決撤銷。
丙○○毀越安全設備竊盜，累犯，處有期徒刑捌月。
      事  實
一、丙○○前曾因犯竊盜罪經臺灣彰化地方法院判處有期徒刑五月確定，甫於民國（
    下同）八十五年十一月二十五日執行完畢。猶不知悔改，復意圖為自己不法之所
    有，於九十年八月十八日上午七時許，至彰化縣彰化市○○路○段五九０巷十六
    號乙○○住宅後門，先徒手撕毀後門上方之紗窗後，踰越該紗窗進入屋內一樓（
    無故侵入住宅部分未據告訴），竊取乙○○所有置於屋內之懷錶一只、戒指二枚
    、新台幣（下同）硬幣五十元一枚、十元三枚、一元十六枚等物，得手後將該竊
    得之物放於其上衣左口袋。嗣因其搜取財物發出聲響，當場即為聞聲前來之乙○
    ○逮獲，並報警前來處理。
二、案經彰化縣警察局彰化分局報請臺灣彰化地方法院檢察署檢察官偵查起訴。
      理  由
一、訊據上訴人即被告（以下簡稱為被告）丙○○對於右揭犯罪事實供認不諱，核與
    被害人乙○○指訴之情節相符，並有贓物認領保管單一紙及照片四張在卷可稽，
    事證明確，被告之犯行洵堪認定。
二、核被告所為，係犯刑法第三百二十一條第一項第二款之加重竊盜罪。又刑法第三
    百二十一條第一項第二款之「其他安全設備」係指門扇、牆垣以外，依通常觀念
    足認防盜之一切設備而言，如電網、門鎖及窗戶等，本件被告所毀壞者為後門上
    方之紗窗，為窗戶之一種，自屬安全設備之一種，並不因紗窗上之網紗部分有些
    許之破損而有不同。又被告前曾因犯竊盜罪經臺灣彰化地方法院判處有期徒刑五
    月確定，甫於八十五年十一月二十五日執行完畢，有台灣台灣高等法院被告全國
    前案紀錄表足按，其於受有期徒刑執行完畢後五年之內再犯有期徒刑以上之本罪
    ，為累犯，應依法加重其刑。原審予以論罪科刑，固非無見，惟查被告係撕毀被
    害人乙○○住宅後門上方之紗窗後，踰越該紗窗進入屋內行竊，是被告所犯應係
    毀越安全設備竊盜罪，原判決主文欄認係犯毀壞安全設備竊盜罪，容有違誤。被
    告上訴意旨指摘原判決量刑過重，雖無理由，但原判決既有上述可議之處，應由
    本院將原判決予以撤銷改判。爰審酌被告犯罪之動機、目的、手段、所生之危害
    及犯罪後態度等一切情狀，量處如主文第二項所示之刑，以示懲儆。
三、據上論斷，應依刑事訴訟法第三百六十九條第一項前段、第三百六十四條、第二
    百九十九條第一項前段、刑法第三百二十一條第一項第二款、第四十七條，判決
    如主文。
本案經檢察官甲○○到庭執行職務。
中        華        民        國  九 十 一  年     二     月　 二十七   日
                                  臺灣高等法院臺中分院刑事第八庭
                                        審判長法  官  羅  得  村
                                              法  官　陳　毓　秀
                                              法　官　劉　榮　服
右正本證明與原本無異。
不得上訴。
                                              書記官　陳　俞　豪
中        華  　    民        國  九 十 一  年     三     月    一 　   日
附錄論罪法條：
刑法第三百二十一條
犯竊盜罪而有左列情形之一者，處六月以上五年以下有期徒刑：
一、於夜間侵入住宅或有人居住之建築物、船艦或隱匿其內而犯之者。
二、毀越門扇、牆垣或其他安全設備而犯之者。
三、攜帶兇器而犯之者。
四、結夥三人以上而犯之者。
五、乘火災、水災或其他災害之際而犯之者。
六、在車站或埠頭而犯之者。
前項之未遂犯罰之。
                                                                        Ａ
